臺灣基隆地方法院刑事判決　　　　　　　100年度易字第504號
公　訴　人　臺灣基隆地方法院檢察署檢察官
被　　　告　張士良
上列被告因竊盜案件，經檢察官提起公訴（100 年度偵字第4540
號），被告於準備程序中就被訴事實為有罪之陳述，本院裁定改
依簡式審判程序審理，茲判決如下：
    主  文
張士良攜帶兇器踰越安全設備侵入住宅竊盜，累犯，處有期徒刑
柒月。扣案之十字起子貳支、手套壹雙及黑色包包壹個均沒收。
    事  實
一、張士良前因竊盜案件，經本院以97年度易字第804 號判決分
    別判處刑責後，定應執行有期徒刑2 年確定；復因竊盜案件
    ，經本院以98年度易字第221 號判決判處有期徒刑4 月確定
    ，再由本院就前揭97年度易字第804 號及98年度易字第221
    號判決所科之刑，以98年度聲字第690 號裁定定應執行有期
    徒刑2 年2 月，於99年9 月14日假釋出監，嗣因保護管束期
    滿未經撤銷假釋，未執行之刑以已執行論，於99年12月31日
    執行完畢（成立累犯）。詎其仍意圖為自己不法之所有，於
    100 年9 月24日19時許，騎乘車號QZ3- 253號輕型機車至基
    隆市○○區○○街40巷2 號高劉廷瑞住處，並攜帶其所有客
    觀上具危險性足供為兇器使用之十字起子2 支，先自上址隔
    壁之空屋2 樓攀爬至上址2 樓之陽台，再攀爬踰越該陽台之
    氣窗進入上址住宅內，竊取POLLIGIN牌手錶1 只、珍珠項鍊
    1 條、鍺手鍊1 條、琉璃墜項鍊2 條、玉石4 顆、K 金項鍊
    1 條、金玉鐲1 只、鑲玉戒指1 只、金幣墜子1 只、耳環1
    對、蘇聯鑽手鐲1 只、胸針1 只、黃金項鍊2 條、黃金手鍊
    1 條及黃金戒指10只（價值共約新臺幣366,400 元，均已發
    還），並放入其隨身攜帶之黑色包包內，因而竊取得手。其
    正欲逃離之際，為返家之高劉廷瑞及其子高友寧發現並為高
    友寧制伏後報警處理，經警到場逮捕並扣得上開贓物及工具
    ，而查獲上情。
二、案經基隆市政府警察局第二分局報告臺灣基隆地方法院檢察
    署檢察官偵查起訴。
    理  由
壹、程序事項
    被告所犯者非為死刑、無期徒刑、最輕本刑為3 年以上有期
    徒刑之罪或高等法院管轄第一審案件，其於準備程序進行中
    ，先就被訴事實為有罪之陳述，經告知其簡式審判程序之旨
    ，並聽取公訴人及被告之意見後，本院合議庭依刑事訴訟法
    第273 條之1 第1 項之規定，裁定由受命法官獨任以簡式審
    判程序進行本案之審理，且依同法第273 條之2 規定，簡式
    審判程序之證據調查，不受第159 條第1 項、第161 條之2
    、第161 條之3 、第163 條之1 及第164 條至第170 條規定
    之限制，合先敘明。
貳、實體事項
一、事實認定部分
    上開事實，業據被告於警詢、偵查中及本院審理時坦承不諱
    ，核與證人即被害人高劉廷瑞於警詢之證述情節相符。此外
    ，並有基隆市政府警察局第二分局搜索扣押筆錄、扣押物品
    目錄表、贓物認領保管單、扣押物品照片2 張在卷（偵卷第
    17-25 頁）及十字起子2 支、手套1 雙扣案足資佐證，足認
    被告之任意性自白與事實相符，堪以採信。綜上所述，本件
    事證明確，被告犯行應堪認定。
二、論罪科刑部分
（一）按刑法第321 條第1 項第3 款之攜帶兇器竊盜罪，係以行
      為人攜帶兇器竊盜為其加重條件。此所謂兇器，其種類並
      無限制，凡客觀上足對人之生命、身體、安全構成威脅，
      具有危險性之兇器均屬之，且祇須行竊時攜帶此種具有危
      險性之兇器為已足，並不以攜帶之初有行兇之意圖為必要
      （最高法院79年台上字第5253號判例可資參照）。查被告
      行竊時所用之十字起子2 支，均長約19公分，握柄處約8
      公分，金屬尖銳部分約11公分，業據本院當庭勘驗，若持
      之行兇，客觀上足以對人之生命、身體、安全構成威脅，
      具有危險性，自屬兇器無訛。另按窗戶具有防閑作用，為
      安全設備之一種，是核被告所為，係犯刑法第321 條第1
      項第3 款、第2 款、第1 款之攜帶兇器、踰越安全設備、
      侵入住宅竊盜罪。
（二）又被告有事實欄所載論罪科刑及執行完畢之紀錄，有臺灣
      高等法院被告前案紀錄表1 份在卷可憑。其於有期徒刑執
      行完畢後5 年內故意再犯本件有期徒刑以上之罪，為累犯
      ，應依刑法第47條第1 項之規定，加重其刑。
（三）爰審酌被告正值青壯，竟不思依循正軌賺取財物，僅因自
      身所需而為本件竊盜之犯行，法治觀念已有嚴重偏差，且
      其竊得財物之價值非微，所為顯非可取。惟其於警詢、偵
      查及本院審理時均坦承犯行，並表悔悟，犯後態度尚屬良
      好等一切情狀，量處如主文所示之刑。
（四）扣案之十字起子2 支、手套1 雙及黑色包包1 個，為被告
      所有供本件行竊所用，業據被告供陳在卷，應依刑法第38
      條第1 項第2 款宣告沒收。至於扣案之鋸子2 支、鐵尺1
      支及美工刀1 支，係被告做粗工所用，案發當時放置於機
      車車廂內，並未攜帶進入上開住宅用以行竊等情，亦據被
      告供陳甚詳，上開扣案物核與本件犯罪行為無關，爰不另
      為沒收之諭知，併此敘明。
據上論斷，應依刑事訴訟法第273 條之1 、第299 條第1 項前段
，刑法第321 條第1 項第1 款、第2 款、第3 款、第47條第1 項
、第38條第1 項第2 款，判決如主文。
本案經檢察官周慶華到庭執行職務。
中    華    民    國    100   年    12    月    15    日
                  刑事第三庭法    官  藍君宜
以上正本證明與原本無異。
如不服本判決應於收受送達後10日內向本院提出上訴書狀，並應
敘述具體理由；其未敘述上訴理由者，應於上訴期間屆滿後20日
內向本院補提理由書(均須按他造當事人之人數附繕本)「切勿逕
送上級法院」。
中    華    民    國   100    年    12    月    15    日
                            書 記 官  蘇鈺婷
附錄論罪法條：
刑法第321條
犯竊盜罪而有下列情形之一者，處六月以上、五年以下有期徒刑
，得併科新臺幣十萬元以下罰金：
一、侵入住宅或有人居住之建築物、船艦或隱匿其內而犯之者。
二、毀越門扇、牆垣或其他安全設備而犯之者。
三、攜帶兇器而犯之者。
四、結夥三人以上而犯之者。
五、乘火災、水災或其他災害之際而犯之者。
六、在車站、埠頭、航空站或其他供水、陸、空公眾運輸之舟、
    車、航空機內而犯之者。
前項之未遂犯罰之。